臺灣桃園地方法院民事裁定
111年度桃簡字第946號
原      告  陳進益  
訴訟代理人  游嵥彥律師

上列原告與被告黃伯誠間債務人異議之訴事件，本院裁定如下：
    主    文
原告應於本裁定送達後五日內，補正本件訴訟標的價額，再依民
事訴訟法第七十七條之十三所定費率計算並繳納裁判費；倘未依
期查報，則應補繳第一審裁判費新臺幣壹萬參仟陸佰柒拾貳元，
逾期未補正即駁回其訴。
    理    由
一、按法院核定訴訟標的之價額，以起訴時之交易價額為準；無
　　交易價額者，以原告就訴訟標的所有之利益為準，民事訴訟
　　法第77條之1 第1 項、第2 項定有明文。次按債務人異議之
    訴之訴訟標的為該債務人之異議權，法院核定此訴訟標的之
    價額，應以該債務人本於此項異議權，請求排除強制執行所
    有之利益為準。又請求拆屋還地之訴，係以土地返還請求權
    為訴訟標的，其訴訟標的價額應以土地之交易價額為準。故
    於拆屋還地強制執行程序，請求撤銷拆屋還地之強制執行程
    序，提起債務人異議之訴，如其異議權（即地上物之價值及
    占有土地所得之利益）高於執行債權額（即執行名義所載土
    地之價值）時，其就訴訟標的所有之利益，僅為排除該執行
    名義之強制執行，故其訴訟標的之價額，應以該執行名義所
    載土地之價值為準（臺灣高等法院暨所屬法院107年法律座
    談會民事類提案第17號研討結果參照）。
二、查本件被告執本院108 年度訴字第1684號民事判決暨確定證
    明書為執行名義（下稱系爭執行名義）聲請強制執行，請求
    原告應將坐落桃園市○○區○○段○○○段0000○00地號土地（下稱
    系爭土地)占用面積15平方公尺之車庫（下稱系爭車庫)拆除
    ，經本院以110 年度司執字第111613號強制執行事件（下稱
    系爭執行事件）受理。而原告於系爭執行事件之強制執行程
    序中提起本件債務人異議之訴，請求撤銷系爭執行事件之強
    制執行程序，依前開說明，訴訟標的價額應以原告之異議權
    （即系爭車庫之交易價額及繼續占有系爭土地所得受之客觀
    利益）與執行債權額（即系爭車庫所占用土地之交易價額）
    ，按其中較低者核定之。
三、茲命原告於本裁定送達翌日起五日內，查報系爭車庫之交易
    價額（原告併應提出系爭車庫之鑑價報告、估價單或其他相
    關證據到院），並自行比較系爭車庫之價值，加計繼續占有
    系爭土地所得受之客觀利益新臺幣(下同）20,640元（系爭
    執行名義認定原告占有使用系爭土地可得相當於租金之利益
    為每月172 元，計算10年期間之利益為20,640元），與系爭
    車庫占用之土地之價值1,278,000元（即以系爭土地111年公
    告現值85,200元，乘以占用面積15平方公尺計之），擇其較
    低者為本件訴訟標的之價額，並依民事訴訟法第77條之13所
    定費率，按訴訟標的價額補繳裁判費；倘未依期查報，致本
    件系爭車庫之訴訟標的價額陷於不能核定之狀態，將以民事
    訴訟法第466 條所定不得上訴第三審之最高利益額數150 萬
    元加十分之一即165 萬元定之，其異議權即高於執行債權額
    ，則本件訴訟標的價額核定為1,278,000元，即應徵第一審
    裁判費13,672元，爰裁定如主文。
　　
中    華    民    國   111    年    6     月    2     日
                  桃園簡易庭  法  官  汪智陽
以上正本係照原本作成。
本裁定不得抗告。
中　　華　　民　　國　　111 　年　　6 　　月　　2   　日
                              書記官  陳家蓁